【裁判字號】    89,訴,1079
【裁判日期】    890914
【裁判案由】    偽造文書
【裁判全文】
臺灣臺中地方法院刑事判決                        八十九年度訴字第一七九號
    公  訴  人  台灣台中地方法院檢察署檢察官
    被      告  乙○○
右列被告因偽造文書案件，經檢察官提起公訴（八十九年度偵字第三二五四號），本
院判決如左：
    主  文
乙○○連續行使偽造私文書，足以生損害於他人，處有期徒刑捌月。附表一所示之署
押玖枚，均沒收。又連續意圖為自己不法之所有，而侵占對於業務上所持有之物，處
有期徒刑捌月。有期徒刑部分應執行有期徒刑壹年貳月。緩刑參年。
    事  實
一、乙○○於民國八十九年一月十四日，至甲○○所經營之址設台中市○○區○○路
    一巷十號僑峰商行應徵業務員，並自同年月十五日正式到職，擔任送貨、收款工
    作，係從事業務之人員。竟基於意圖為自己不法所有之概括犯意，於附表一所示
    之時間，在其負責之彰化地區，連續在僑峰商行出貨單之私文書上虛載出貨數量
    ，偽簽附表一所示客戶簽章，製作不實出貨單，足以生損害於附表一所示之客戶
    信譽，乙○○將不實之出貨單交回僑峰商行，回報僑峰商行客戶係賒帳戶，使僑
    峰商行陷於錯誤，如數給付附表一所示之白米，乙○○再將騙得之白米轉售圖利
    。復於附表二所示之時間，連續將其在彰化地區向僑峰商行客戶收取之貨款，變
    易持有為所有之意思，加以侵占入己。嗣因有客戶打電話至僑峰商行表示欲再訂
    白米，得知價格遠低於商行給予業務員之最低價，且客戶表示均係現金交易，僑
    峰商行始知受騙而得知上情。
二、案經僑峰商行即甲○○訴請臺灣臺中地方法院檢察署檢察官偵查起訴。
    理  由
一、右揭犯罪事實，業據被告乙○○坦承不諱，核與告訴人甲○○所指訴情節相符，
    復有告訴人提出之統計表一張、出貨單十三張及送貨紀錄表二張在卷可稽，事證
    明確，被告之犯行堪予認定。
二、查被告製作不實出貨單持交僑峰商行詐騙白米轉售圖利，核其所為，係犯刑法第
    二百十六條行使第二百十條私文書罪及第三百三十九條第一項詐欺取財罪。被告
    將收受之貨款侵占入己，核其所為，係犯刑法第三百三十六條第二項業務侵占罪
    。被告偽造署押之行為，為偽造私文書之行為所吸收，另其偽造私文書之低度行
    為，應為行使私文書之高度行為所吸收，均不另論罪。被告前後數次偽造文書、
    詐欺及業務侵占行為，均時間緊接，所犯罪名相同，顯係各出於概括之犯意為之
    ，均為連續犯，爰各依刑法第五十六條之規定以一罪論，並加重其刑。其所犯前
    開詐欺罪與行使偽造文書二罪間，有方法目的之牽連關係，為牽連犯，應從一重
    之行使偽造私文書罪處斷。所犯上開行使偽造私文書及業務侵占二罪間，犯意各
    別，行為互異，應予分論併罰。爰審酌被告身為業務員竟偽造出貨單詐領白米，
    復侵占客戶貨款，詐領及侵占之次數與金額，犯後尚能坦承犯行，頗知悔悟及態
    度良好等一切情狀，各量處如主文所示之刑，並定其應執行刑。末查被告未曾受
    有期徒刑以上刑之宣告，有臺灣高等法院被告全國前案紀錄表及臺灣台中地方法
    院檢察署刑案資料查註紀錄表附卷可稽，其經此科刑教訓，應知所警惕，信無再
    犯之虞，且被告亦與告訴人和解，有和解書附卷可稽，本院認所宣告之刑以暫不
    執行為適當，併宣告緩刑三年，以啟自新。被告偽造附表一所示之署押應依法宣
    告沒收。
據上論斷，應依刑事訴訟法第二百九十九條第一項前段，刑法第二百十條、第二百十
六條、第三百三十六條第二項、第三百三十九條第一項、第五十五條、第五十六條、
第二百十九條、第七十四條第一款、第五十一條第五款，罰金罰鍰提高標準條例第一
條前段，判決如主文。
中      華      民      國      八十九      年      九      月    十四  日
                                        法  官  林郁婷
右正本證明與原本無異。
如不服本判決，應於送達後十日內向本院提出上訴狀 （須附繕本） ，上訴於台灣高
等法院台中分院。
                                        書記官
中      華      民      國      八十九      年      九      月    十四  日
附錄論罪科刑法條
刑法第三百三十六條第二項：對於業務上所持有之物，犯前條第一項之罪者，處六月
以上五年以下有期徒刑，得併科三千元以下罰金。
刑法第二百十條：偽造、變造私文書，足以生損害於公眾或他人者，處五年以下有期
徒刑。
刑法第二百十六條：行使第二百十條至第二百十五條之文書者，依偽造、變造文書或
登載不實事項或使登載不實事項之規定處斷。
刑法第三百三十九條第一項：意圖為自己或第三人不法之所有，以詐術使人將本人或
第三人之物交付者，處五年以下有期徒刑、拘役或科或併科一千元以下罰金。
附表一
編號  時間    客戶名稱    詐騙白米數量  單價新台幣（以下同）總價  偽造署押
0    000000  小月亭      三十公斤二包  000                 0000  謝
0    000000  擔仔麵      三十公斤一包  985                  985  李
0    000000  金微麵包    三十公斤二包  000                 0000  吳
0    000000  0多一      三十公斤三包  000                 0000  呂淑婷
0    000000  福記來牛肉麵三十公斤六包  000                 0000  楊淑琳
0    000000  美美小吃    三十公斤三包  000                 0000  賴忠
0    000000  魷魚麵    三十公斤四包  000                 0000  張志明
0    000000  鼎邊銼      三十公斤三包  000                 0000  劉
0    000000  摸魚        三十公斤十包  000                 0000  不明
附表二
編號  時間    客戶名稱    侵占貨款總價新台幣（以下同）
0    000000  三寶烤鴨             000
0    000000  南台灣自助餐        0000
0    000000  南台灣自助餐        0000
0    000000  小辣椒              0000
0    000000  雜貨店             00000
0    000000  祥鶴日本料理       00000
0    000000  祥鶴日本料理        9850


司法院資訊處製作；財團法人民間司法改革基金會備份。
